# 是否确认租赁变更？

提问人：summerxxy 时间：2023-05-12 20:56:48
1 、公司 2021 年签订厂房租赁合同，租赁开始日为2021.10-2022.10， 5000 平， 10 元/平，一年一付。 2021 年资产负债表日，考虑后续经营暂时按照 3 年租期确认使用权资产。
2 、2022.5公司经营情况向好，跟出租方协商在原有区域新增租赁面积 5000 平， 10 元/平，租赁期为2022.5-2022.10。一次性支付租金。
3 、2022.10，租赁期结束，公司与出租方重新签订一项新的租赁协议，租赁厂房面积为 10000 平， 10 元/平，半年一付。租赁期一年。
请教陈版主，本期公司与出租方签订的租赁合同应该怎样理解？
1 、2022.5公司就新增 5000 平厂房租赁作为短期租赁，虽然增加的对价与租赁范围扩大部分相当，考虑到2022.10已经新签一个租赁合同，这个 5000 平是否可以理解为短期租赁。
2 、原租赁结束后公司与出租方修改的租赁条件，不涉及对原租赁期内租赁条件的修改，是否可以作为一项新租赁处理？同时2021.10签订的 5000 平在本期做处置处理。
3 、把本期新增的两个租赁合同合并起来视为租赁变更，调整使用权资产账面价值？
望陈版指导

回答人：chenyiwei
由于“2021年资产负债表日，考虑后续经营暂时按照 3 年租期确认使用权资产”， 2022 年“公司经营情况向好，跟出租方协商在原有区域新增租赁面积 5000 平”是否也应考虑原租赁的剩余租赁期，即估计新增部分的租赁期至少等于原租赁的剩余租赁期，否则不合逻辑？简单地因为新租赁仅签约 5 个月就认为其属于短期租赁，逻辑上是不合理的，除非能够证明这部分新增租赁完全就是为了满足短期内的扩产需要，而不会形成长期的产能。
原租赁结束后签订的租约，已在初始确认使用权资产和租赁负债时对续租可能性的考虑中予以纳入，故不是一项新租赁，而是延续原有的使用权资产和租赁负债的后续计量。